# 上市会计处理问题

提问人：wanbwei 时间：2021-12-13 15:23:12
请问老师，创业投资机构投资的企业，如果上市后，用什么科目进行核算，后续怎么计量，可否按公允价值计量？目前暂未上市，按长投核算。
（持有被投资单位15%股权，派一名董事，无法控制董事会和股东会）

回答人：chenyiwei
应关注在“持有被投资单位15%股权，派一名董事”的情况下，对被投资企业是否具有重大影响。
如果不具有重大影响，则应作为以公允价值计量且其变动计入损益的金融资产，列报为交易性金融资产或者其他非流动金融资产。
如果具有重大影响的，则理论上应按权益法核算，但可以考虑是否适用《企业会计准则第 2 号——长期股权投资（ 2014 年修订）》第三条之（二）“风险投资机构、共同基金以及类似主体持有的、在初始确认时按照《企业会计准则第 22 号——金融工具确认和计量》的规定以公允价值计量且其变动计入当期损益的金融资产，投资性主体对不纳入合并财务报表的子公司的权益性投资，以及本准则未予规范的其他权益性投资，适用《企业会计准则第 22 号——金融工具确认和计量》”的规定。